【裁判字號】    90,交易,373
【裁判日期】    901012
【裁判案由】    公共危險等
【裁判全文】
臺灣臺南地方法院刑事判決                          九十年度交易字第三七三號
    公  訴  人  臺灣臺南地方法院檢察署檢察官
    被      告  甲○○
右列被告因公共危險等案件，經檢察官提起公訴（九十年度偵字第七七０六號），本
院判決如左：
    主  文
甲○○服用酒類，不能安全駕駛動力交通工具而駕駛，處有期徒刑貳月，如易科罰金
，以參佰元折算壹日。
被訴過失傷害部分公訴不受理。
    事  實
一、甲○○前於民國八十六年間，曾因犯賭博罪，經本院台南簡易庭，判處有期徒刑
    三月，上訴後復經本院合議庭，判決上訴駁回並緩刑二年，而於八十七年八月十
    八日確定在案（未構成累犯）。然其仍不思悔改，又於九十年七月七日晚間七時
    三十分許，在台南縣安定鄉友人住處，飲用啤酒後，業已達於不能安全駕駛動力
    交通工具之程度，竟仍駕駛車牌號碼三Ｍ－一二二一號自用小客車，自該處欲返
    回其位於台南市○○路之住處。嗣於同日晚間九時十五分許，其正沿台南市○○
    ○路○段，由北往南方向，行經該路段與同路段二二六巷之交岔路口時，因不勝
    酒力以致駕車操控能力變差，且疏未注意車前狀況，而不慎與沿中華路二段二二
    六巷，由東往西方向，行抵該路口之由乙○○所駕駛之車牌號碼ＦＹ九－六一二
    號重型機車發生碰撞，並造成乙○○受有頭部外傷、顏面額部及上唇多處裂傷等
    傷害（過失傷害部分，業據乙○○當庭撤回告訴）。後經警據報前往現場處理，
    當場測得甲○○之吐氣酒精濃度仍高達每公升０‧五六毫克，而查獲上情。
二、案經台南市警察局第一分局報告臺灣臺南地方法院檢察署檢察官偵查起訴。
    理  由
一、有罪部分：
    （一）右述犯罪事實，已據被告甲○○於警訊時及偵審中坦白承認，核與被害人
          即騎機車遭被告駕車撞及之乙○○於警訊時及偵審中所證述之情節相符，
          此外復有道路交通事故調查報告表一紙、現場照片十二張及吐氣酒精濃度
          測試表、刑法第一百八十五條之三案件測試觀察紀錄表各一份附卷可參。
    （二）按刑法第一百八十五條之三所稱服用酒類或其他相類之物，不能安全駕駛
          動力交通工具之公共危險條款，係屬抽象危險犯之規定，此種抽象危險係
          伴隨飲酒過量之行為而當然成立。換言之，只需客觀上有此種行為出現，
          危險即視為存在，其是否果真肇事，均不影響公共危險罪責之成立；若其
          果真肇駕車肇禍，其不能安全駕駛動力交通工具之情形，則更不待言。另
          參考德、美等國之認定標準，對於酒精濃度呼氣已達每公升零點五五毫克
          ，或血液濃度達百分之零點一一以上，肇事率為一般正常人之十倍，均認
          為已達「不能安全駕駛」之程度（此有法務部八十八年五月十八日法八八
          檢字第一六六九號函可資參照）。
    （三）本件被告甲○○對於其在前述時、地，酒後駕車一事不僅坦認屬實，且其
          肇事後吐氣之酒精濃度，經測試結果竟仍高達每公升０‧五六毫克，亦有
          上開吐氣酒精濃度測試表一紙在卷可按，參照前述說明，被告飲酒後顯已
          達於不能安全駕駛動力交通工具之程度。況被告嗣後更因不能安全駕駛之
          行為，而肇事致人受傷，此益證被告飲酒後駕駛自用小客車時，確已處於
          不能安全駕駛之狀態。綜上所述，本件事證已甚明確，被告酒後駕車之公
          共危險犯行，堪以認定。
    （四）核被告甲○○前述所為，係犯刑法第一百八十五條之三之重大違背安全駕
          駛罪。本院審酌被告犯罪之動機、目的，其生活狀況、品行、智識程度，
          本件犯罪所生之危險、損害，及其犯罪後，業就所為坦白承認，其犯後態
          度雖稱良好，然其前於八十六年間，即曾因犯賭博罪，經本院台南簡易庭
          ，判處有期徒刑三月，上訴後復經本院合議庭，判決上訴駁回並緩刑二年
          ，而於八十七年八月十八日確定在案等情，有臺灣高等法院被告全國前案
          紀錄表一份存卷可憑，此雖未構成累犯，但其仍不思悔改，再度觸犯刑責
          ，顯見其品行非佳，且被告酒後仍駕駛小客車在道路上行駛，嗣後並肇事
          而造成被害人乙○○受傷之結果，又經警當場測得之吐氣酒精濃度，猶高
          達每公升０‧五六毫克，可知其惡性亦非輕微等一切情狀，量處如主文所
          示之刑，並諭知易科罰金之折算標準，以資懲儆。
二、公訴不受理部分：
    （一）公訴意旨另略稱：被告甲○○於九十年七月七日晚間九時十五分許，酒後
          駕駛車牌號碼三Ｍ－一二二一號自用小客車，沿台南市○○○路○段，由
          北往南方向，行經該路段與同路段二二六巷之交岔路口時，因不勝酒力及
          疏未注意車前狀況，而不慎與沿中華路二段二二六巷，西往東方向，亦行
          抵該路口之由告訴人乙○○所駕駛之車牌號碼ＦＹ九－六一二號重型機車
          發生碰撞，致告訴人受有頭部外傷、顏面額部及上唇多處裂傷等傷害，因
          認被告另涉有刑法第二百八十四條第一項前段之普通過失傷害罪嫌。
    （二）按告訴乃論之罪，告訴人於第一審辯論終結前得撤回其告訴，又告訴經撤
          回者，應諭知不受理之判決，刑事訴訟法第二百三十八條第一項、第三百
          零三條第三款分別定有明文。
    （三）本件告訴人乙○○告訴被告甲○○過失傷害案件，起訴書認被告係觸犯刑
          法第二百八十四條第一項前段之普通過失傷害罪嫌，依照同法第二百八十
          七條前段之規定，須告訴乃論。現據告訴人當庭撤回其告訴，參照前述說
          明，爰不經言詞辯論，逕為不受理判決之諭知。
據上論斷，應依刑事訴訟法第二百九十九條第一項前段、第三百零三條第三款、第三
百零七條，刑法第一百八十五條之三、第四十一條第一項前段，罰金罰鍰提高標準條
例第二條，判決如主文。
中      華      民      國        九十      年      十     月    十二   日
                                 臺灣臺南地方法院交通法庭
                                     法  官    陳  志  成
右正本證明與原本無異。
如不服本判決，應於判決送達後十日內向本院提出上訴狀( 應附繕本 )。
書記官
中    華    民    國      八十九      年       四      月      十一     日
附錄本案論罪科刑法條全文：
刑法第一百八十五條之三
服用毒品、麻醉藥品、酒類或其他相類之物，不能安全駕駛動力交通工具而駕駛者，
處一年以下有期徒刑、拘役或三萬元以下罰金。


司法院資訊處製作；財團法人民間司法改革基金會備份。
